【裁判字號】    95,易,1470
【裁判日期】    951211
【裁判案由】    竊盜
【裁判全文】
臺灣士林地方法院刑事判決              95年度易字第1470號
公  訴  人  臺灣士林地方法院檢察署檢察官
被      告  甲○○
                    皮屋
上列被告因竊盜案件，經檢察官提起公訴（95年度偵字第8082號）
被告於本院準備程序中就被訴之事實為有罪之陳述，經本院合議
庭裁定改由受命法官獨任依簡式審判程序審理並判決如下：
    主  文
甲○○攜帶兇器竊盜，累犯，處有期徒刑柒月。
    事  實
一、甲○○前因違反毒品危害防制條例案件，經本院以91年訴字
    33號判處有期徒刑4月、7月，應執行有期徒刑10月，嗣又因
    違反毒品危害防制條例案件，經本院以92年度訴字第209 號
    判決處有期徒刑5 月及8 月，應執行有期徒刑1 年確定，於
    民國93年6 月3 日因縮短刑期假釋出監，付保護管束，於94
    年1 月27日保護管束期滿，視為執行完畢。詎甲○○竟又意
    圖為自己不法之所有，於95年6 月24日上午7 時許，侵入臺
    北市○○區○○路10號將捷股份有限公司 (下稱將捷公司)
    所有之房屋內，以該屋內拾得之客觀上足供兇器使用之螺絲
    起子拆卸白鐵大門2 面、鋁製長短框架176 支及鋁製長短紗
    窗22面而竊取之，得手後將之綑綁堆放在屋外，另向姓名年
    籍不詳綽號「萬生」之友人借得車號DY-507 3號自小貨車，
    並以電話通知不知情之友人劉新傳（另經檢察官為不起訴處
    分）一同至上址幫忙搬運上開竊得之物，嗣於同日中午12時
    50 分 許，為巡邏員警發覺有異，當場查獲。
二、案經將捷公司訴由臺北市政府警察局北投分局報告臺灣士林
    地方法院檢察署檢察官偵查起訴。
    理  由
一、上揭事實，業據被告甲○○於本院審理時坦承不諱，核與告
    訴代理人乙○○於警詢時（兩造均同意作為證據）證述情節
    相符，復有贓物認領保管單及現場相片及作案工具之相片共
    12 張 附於偵查卷可稽，事證明確，被告犯行洵堪認定，應
    予依法論科。
二、按刑法第321 條第1 項第3 款之攜帶兇器竊盜罪，其所稱「
    兇器」，其種類並無限制，凡客觀上足對人之生命、身體、
    安全構成威脅，具有危險性之兇器均屬之，且祇須行竊時攜
    帶此種具有危險性之兇器為已足，並不以攜帶之初有行兇之
    意圖為必要，最高法院79年台上字第5253號判例可資參照。
    被告於行竊時所持現場拾獲之螺絲起子，質地堅硬並尖銳，
    如持之攻擊人體，足以對人之生命、身體產生相當之危害，
    性質上屬兇器無疑，核被告侵入他人住宅所為之竊盜犯行，
    係犯刑法第306 條第1 項之侵入住宅罪及第321 條第1 項第
    3 款之加重竊盜罪。
三、按被告行為後，刑法第2 條法律變更適用及第55條牽連犯、
    第47條累犯之規定，已於94年1 月7 日經立法院修正三讀通
    過，總統命令公布，於95年7 月1 日施行，該法第2 條係規
    範行為後法律變更適用所生新舊法律比較適用之準據法，於
    新法施行後，應適用新法第2 條第1 項之規定，為「從舊從
    輕」之比較。被告行為後刑法第55條後段有關「犯一罪而其
    方法或結果之行為犯他罪名」之牽連犯之規定，已修正刪除
    ，亦即修正後之刑法，已無牽連犯得論以裁判上一罪之情形
    。所犯之數罪，應按其具體情形論罪。查被告所犯之侵入住
    宅罪及加重竊盜罪，其行為、時間均屬個別獨立，但有方法
    、結果之牽連關係，若適用修正前之規定，顯較有利於被告
    ，自應依修正後刑法第2 條第1 項前段之規定，適用修正前
    刑法第55條後段之規定，從較重之加重竊盜罪處斷。再修正
    前刑法第47條規定：「受有期徒刑之執行完畢，或受無期徒
    刑或有期徒刑一部之執行而赦免後，5 年以內再犯有期徒刑
    以上之罪者，為累犯，加重本刑至2 分之1 。」，修正後該
    47條第1 項規定：「受徒刑之執行完畢，或一部之執行而赦
    免後，5 年以內故意再犯有期徒刑以上之罪者，為累犯，加
    重本刑至2 分之1 。」，則被告有如事實欄所載之犯罪科刑
    及執行情形，此有臺灣高等法院被告前案紀錄表在卷可按，
    其係於受有期徒刑之執行完畢後，5 年內故意再犯本件有期
    徒刑以上之罪，無論依修正前後之新舊法，均為累犯，並無
    何者有利或不利之情形，爰依修正後刑法第2 條第1 項前段
    之規定，適用行為時之修正前刑法第47條之規定，應依法加
    重其刑。爰審酌被告之品行、犯罪之動機、手段、所竊財物
    之價值及犯罪後坦承犯行，尚知悔悟等一切情狀，量處如主
    文所示之刑。至於扣案之螺絲起子3 支、鐵鑿1 支、鐵撬1
    支、榔頭2 支、活動板手2 支、老虎鉗3 支、鯉魚鉗1 支、
    斧頭1 把及鐵剪1 支均係原遺留於現場之物，並非被告所有
    ，此業據被告供明，爰不予宣告沒收。
據上論斷，應依刑事訴訟法第273 條之1 第1 項、第299 條第1
項前段，修正後刑法第2 條第1 項前段、刑法第306 條第1 項、
第321 條第1 項第3 款、修正前刑法第47條、第55條，判決如主
文。
本案經檢察官王以文到庭執行職務
中    華    民    國    95    年    12    月    11    日
                  刑事第三庭法  官  賴邦元
以上正本證明與原本無異。
如不服本判決，應於判決送達後10日內，向本院提出上訴狀。
                            書記官  游意婷
中    華    民    國    95    年    12    月    11    日
附錄本案論罪科刑法條之依據：
中華民國刑法第306條
（侵入住居罪）
無故侵入他人住宅、建築物或附連圍繞之土地或船艦者，處1 年
以下有期徒刑、拘役或3 百元以下罰金。
無故隱匿其內，或受退去之要求而仍留滯者，亦同。
中華民國刑法第321條
（加重竊盜罪）
犯竊盜罪而有左列情形之一者，處 6 月以上、 5 年以下有期徒
刑：
一  於夜間侵入住宅或有人居住之建築物、船艦或隱匿其內而犯
    之者。
二  毀越門扇、牆垣或其他安全設備而犯之者。
三  攜帶兇器而犯之者。
四  結夥三人以上而犯之者。
五  乘火災、水災或其他災害之際而犯之者。
六  在車站或埠頭而犯之者。
前項之未遂犯罰之。


司法院資訊處製作；財團法人民間司法改革基金會備份。
